【裁判字號】    92,抗,98
【裁判日期】    920514
【裁判案由】    聲請撤銷緩刑
【裁判全文】
臺灣高等法院高雄分院刑事裁定                        九十二年度抗字第九八號
    抗  告  人
    即  被  告  甲○○
右抗告人因聲請撤銷緩刑案件，不服臺灣屏東地方法院九十二年度撤緩字第七號中華
民國九十二年三月十四日第一審裁定（聲請案號：臺灣屏東地方法院檢察署九十二年
度執聲字第一三一號），提起抗告，本院判決如左：
      主  文
抗告駁回。
      理  由
一、本件抗告意旨略以：原裁定以被告在緩刑前犯他罪，而在緩刑期內受有期徒刑以
    上刑之宣告，為撤銷緩刑宣告之理由，惟台灣高雄地方法院八十八年度訴字第一
    六六七號刑事判決事實欄記載「甲○○曾於民國八十八年因犯誣告罪，經法院判
    處有期徒刑一年，緩刑三年確定在案，現仍在緩刑期間。」，原裁定計算緩刑之
    期間顯與該判決不符云云。
二、按緩刑之宣告，自裁判確定之日起算；又受緩刑之宣告而於緩刑前犯他罪，而在
    緩刑期內受有期徒刑以上刑之宣告者，撤銷其宣告，刑法第七十四條、第七十五
    條第一項第二款定有明文。
三、經查：受刑人即被告甲○○於八十八年一月四日因誣告衛春珍、蔡國州等犯侵占
    罪，經台灣屏東地方法院於民國八十八年四月八日以八十八年度訴字第一三五號
    判處有期徒刑一年，緩刑三年，經本院駁回其上訴，嗣並經最高法院於九十年九
    月十三日駁回被告上訴確定。詎受刑人於緩刑期前即八十七年間某日犯偽造有價
    證券案件，經台灣高雄地方法院以八十八年訴字第一六六七號判決，判處有期徒
    刑一年七月，被告不服提起上訴後，經本院撤銷原審判決，仍量處有期徒刑一年
    七月，並經最高法院於九十一年十二月三十一日駁回其上訴確定，有上述兩案判
    決正本及台灣高等法院被告全國前案紀錄表在卷可憑，原審因而依檢察官之聲請
    ，依刑法第七十五條第一項第二款撤銷被告緩刑之宣告，經核並無違誤。抗告意
    旨以台灣高雄地方法院八十八年度訴字第一六六七號刑事判決事實欄記載「甲○
    ○曾於民國八十八年因犯誣告罪，經法院判處有期徒刑一年，緩刑三年確定在案
    ，現仍在緩刑期間。」，認原裁定計算緩刑之期間不當，惟台灣高雄地方法院八
    十八年度訴字第一六六七號刑事判決前開記載，雖有不當，惟對被告緩刑期間之
    起算，係自確定判決之日起算，並不生影響，況前開判決業經本院撤銷改判，自
    不生效力，抗告人執以指摘原裁定不當，為無理由，應予駁回。
據上論結，應依刑事訴訟法第四百十二條，裁定如主文。
中      華      民      國    九十二    年      五      月     十四     日
                              臺灣高等法院高雄分院刑事第五庭
                                  審判長法官  吳水木
                                        法官  洪慶鐘
                                        法官  趙文淵
右正本證明與原本無異。
不得再抗告。
                                  法院書記官  林采瑩
中      華      民      國    九十二    年      五      月     十五    日


司法院資訊處製作；財團法人民間司法改革基金會備份。
